nl: Verwerkingsmethode cacao: Zwarte cacao; Dutch processed (gealkaliseerd); Natuurlijk; Rauw; Overig
el: Μέθοδος επεξεργασίας κακάο: Μαύρο κακάο; Ολλανδικής επεξεργασίας (αλκαλοποιημένο); Φυσικό; Ωμό; Άλλο
sl-SI: Metoda predelave kakava: Črni kakav; Postopek Dutch (alkalizirano); Naravno; Surovo; Drugo
tr: Kakao işleme yöntemi: Siyah kakao; Hollanda usulü (alkalize); Doğal; Ham; Diğer
ja: ココア加工方法: ブラックココア; ダッチプロセス (アルカリ処理); ナチュラル; ロー; その他
zh-TW: 可可加工方式: 黑可可; 荷蘭式加工 (鹼化); 天然; 生可可; 其他
hu: Kakaó feldolgozási módja: Fekete kakaó; Holland típusú (lúgosított); Természetes; Nyers; Egyéb
ro-RO: Metoda de procesare a cacauei: Cacao neagră; Procesare olandeză (alcalinizată); Naturală; Crudă; Altele
hr-HR: Način obrade kakaa: Crni kakao; Nizozemski postupak (alkalizirano); Prirodno; Sirovo; Ostalo
vi: Phương pháp chế biến ca cao: Ca cao đen; Chế biến kiểu Hà Lan (kiềm hóa); Tự nhiên; Thô; Khác
da: Forarbejdningsmetode for kakao: Sort kakao; Hollandsk bearbejdet (alkaliseret); Naturlig; Rå; Andet
th: วิธีการแปรรูปโกโก้: แบล็กโกโก้; ดัตช์โพรเซส (เติมด่าง); ธรรมชาติ; ดิบ; อื่นๆ
pt-PT: Método de processamento do cacau: Cacau preto; Processamento holandês (alcalinizado); Natural; Cru; Outro
bg-BG: Метод на обработка на какаото: Черно какао; Холандска обработка (алкализирано); Натурално; Сурово; Други
ko: 코코아 가공 방법: 블랙 코코아; 더치 프로세스(알칼리화); 내추럴; 로우; 기타
sv: Metod för bearbetning av kakao: Svart kakao; Alkaliserad kakao (Dutch process); Naturlig; Rå; Övrigt
de: Kakaoverarbeitungsmethode: Schwarzer Kakao; Dutch Processed (alkalisiert); Naturbelassen; Roh; Andere
pl: Metoda przetwarzania kakao: Czarne kakao; Proces holenderski (alkalizowane); Naturalne; Surowe; Inny
it: Metodo di lavorazione del cacao: Cacao nero; Trattato col metodo olandese (alcalinizzato); Naturale; Crudo; Altro
es: Método de procesamiento de cacao: Cacao negro; Proceso holandés (alcalinizado); Natural; Crudo; Otro
cs: Způsob zpracování kakaa: Černé kakao; Holandské (alkalizované); Přírodní; Syrové (raw); Jiný
pt-BR: Método de processamento de cacau: Cacau preto; Processo holandês (alcalinizado); Natural; Cru; Outros
fi: Kaakaon käsittelymenetelmä: Musta kaakao; Alkaloitu (dutch processed); Luonnollinen; Raaka; Muu
ru: Метод обработки какао: Черное какао; Алкализованное (голландской обработки); Натуральное; Сырое; Другое
zh-CN: 可可加工方法: 黑可可; 碱化（荷兰工艺）; 天然; 生可可; 其他
fr: Procédé de transformation du cacao: Cacao noir; Cacao hollandais (alcalinisé); Naturel; Cru; Autre
nb: Behandlingsmetode for kakao: Svart kakao; Dutch-prosessert (alkalisert); Naturlig; Rå; Annet
sk-SK: Spôsob spracovania kakaa: Čierne kakao; Holandské (alkalizované); Prírodné; Surové (raw); Iné
en: Cocoa processing method: Black cocoa; Dutch processed (alkalized); Natural; Raw; Other
lt-LT: Kakavos apdorojimo būdas: Juodoji kakava; Olandiško apdorojimo (alkalizuota); Natūrali; Žalia; Kita